【裁判字號】    90,交易,112
【裁判日期】    900725
【裁判案由】    過失傷害
【裁判全文】
臺灣屏東地方法院刑事判決                          九十年度交易字第一一二號
    公  訴  人  臺灣屏東地方法院檢察署檢察官
    被      告  甲○○
右列被告因過失傷害案件，經檢察官提起公訴（九十年度偵字第二八二一號），本院
判決如左：
    主  文
甲○○因過失傷害人，處拘役伍拾伍日，如易科罰金，以參佰元折算壹日。
    事  實
一、甲○○於民國八十九年十月三十一日晚間颱風「象神」即將來襲，中央氣象局已
    發布陸上颱風警報，風強有雨之際，駕駛車號ＹＮ─二二七七號之自用小客車，
    由屏東縣潮州鎮○○○○○路往內埔鄉方向行駛。嗣同日二十三時五十五分許途
    經竹田鄉台一線與竹南路口時，本應注意汽車在同一車道行駛，後車與前車之間
    應保持可以隨時煞停之距離，且在雨霧致視線不清之狀況下，更應減速慢行，作
    隨時停車之準備。而甲○○所駕駛之車輛並無故障，可開啟大燈照明，又無障礙
    物，依當時情形應無不能注意之情事，惟竟疏於注意車前動態，並以時速約六十
    至七十公里之速度疾駛，致追撞同方向行駛、未開啟後車燈之由乙○○所駕駛車
    號ＷＭ－六五○三號自用小貨車。該小貨車於受撞後衝擊路邊行道樹，並致乙○
    ○受有頭部外傷、臉部及雙側下肢多處擦傷等傷害。
二、案經乙○○訴由屏東縣警察局潮州分局報請台灣屏東地方法院檢察署檢察官偵查
    起訴。
    理  由
一、訊據被告甲○○矢口否認有何過失犯行，辯稱：案發當天因有颱風來襲，道路視
    線不良；而且被害人所駕駛之小貨車又未開後車燈，伊完全看不到前面的車，所
    以才會發生事故云云。惟查：右揭事實業據被告甲○○於台灣省高屏澎區車輛行
    車事故鑑定委員會鑑定時，自陳：「我駕車至肇事地點前『約五十公尺』見前面
    小貨車無後車燈，因颱風夜與前車距離太近追撞左後方，『我車速六十至七十公
    里』，我行駛右邊快車道。」等語（屏東縣警察局潮州分局潮警刑字第一二三七
    八號卷第十頁）明確，復核與告訴人乙○○所指訴及道路交通事故調查報告表記
    載之肇事情節大致相符，堪信屬實。故認被告應係於車禍發生地點前五十公尺即
    已目睹前方車輛之動態，然未與前車保持可以隨時剎停之距離，亦未因視線不清
    ，減速慢行而作隨時停車之準備，剎車不及方肇生事故無疑。至其於本院審理中
    所辯：「伊完全看不到前面的車，所以才會發生事故」云云，當屬事後卸責之詞
    ，洵無可採。
二、按汽車在同一車道行駛時，除擬超越前車外，後車與前車之間應保持隨時可以煞
    停之距離；且因雨霧致視線不清時，應減速慢行，作隨時停車之準備。道路交通
    安全規則第九十四條第一項及第九十三條第一項第四款對此分別定有明文。是被
    告於右揭時、地駕車，本應注意上揭規定行駛，且觀諸卷附道路交通事故調查報
    告表記載：前開肇事地點天候雖為強風、夜間無照明、路面濕潤，然被告所駕駛
    之車輛並無故障，可開啟大燈照明，又無障礙物，依當時情形應無不能注意之情
    事，惟其竟疏於注意車前動態，而以時速約六十至七十公里之速度疾駛，致追撞
    同方向行駛之由乙○○所駕車輛，致乙○○受傷，其有過失已灼然甚明。本件事
    故經送台灣省高屏澎區車輛行車事故鑑定委員會鑑定後，亦認被告甲○○駕駛小
    客車未保持安全距離追撞前車為肇事原因，茲有該委員會高屏澎鑑字第九○○○
    一四號鑑定意見書附卷可憑。次查告訴人乙○○因本件車禍受有前開傷害乙節，
    復有前揭道路交通事故調查報告表及潮州全民醫院出具之診斷證明書各乙份附卷
    可證，是告訴人所受傷害與被告之過失行為間具有相當因果關係，亦堪予認定。
    此外，復有中央氣象局颱風警報發布概況表（自中央氣象局資訊服務網網站下載
    http://www.cwb.gov.tw/V3.0/index.htm）及肇事現場照片四張在卷可憑。本件
    事證明確，被告犯行洵堪認定，應依法論科。
三、核被告甲○○所為，係犯刑法第二百八十四條第一項前段之普通過失傷害罪。茲
    審酌被告並無前科、素行良好、其過失之程度、肇事當時之天候狀況、告訴人之
    傷勢、告訴人駕車時後車燈不亮亦有違規定（前揭鑑定意見書及道路交通事故調
    查報告表參照）及被告因賠償金額未能與告訴人達成協議，致尚未能賠償告訴人
    之損失等一切情狀，爰量處如主文所示之刑，並諭知易科罰金之折算標準，以資
    警惕。
四、查被告行為後，刑法第四十一條規定已於九十年一月十日修正公布，依刑法第二
    條第一項前段規定，應適用新法，附此敘明。
據上論斷，應依刑事訴訟法第二百九十九條第一項前段，刑法第二條第一項前段、第
二百八十四條第一項前段、第四十一條第一項前段，罰金罰鍰提高標準條例第一條前
段、第二條，判決如主文。
中      華      民      國      九十    年      七      月    二十五    日
                                      臺灣屏東地方法院交通法庭
                                          法  官  王以齊
右正本證明與原本無異。
對於本判決如有不服應於收受送達後十日內向本院提出上訴書狀上訴於台灣高等法院
高雄分院並按他造當事人之人數附具繕本。
                                          書記官  林天化
中      華      民      國      九十    年      七      月    二十六    日
附錄本判決論罪之法條：
刑法二百八十四條第一項前段
因過失傷害人者，處六月以下有期徒刑、拘役或五百元以下罰金。


司法院資訊處製作；財團法人民間司法改革基金會備份。
